臺灣臺南地方法院新市簡易庭民事判決
109年度新簡字第422號
原      告  新加坡商艾星國際有限公司臺灣分公司

法定代理人  曾慧雯  
訴訟代理人  洪敏智  
被      告  任洪連只

訴訟代理人  吳鎧任律師
上列當事人間請求清償信用卡消費款事件，本院於民國109年11
月5日言詞辯論終結，判決如下：
    主      文
被告應於繼承被繼承人任貴台遺產範圍內給付原告新臺幣貳拾壹
萬陸仟捌佰陸拾捌元，及其中新臺幣陸萬捌仟陸佰捌拾陸元自民
國一百零四年五月一日起至清償日止，按週年利率百分之十五計
算之利息。
訴訟費用新臺幣貳仟叄佰貳拾元由被告於繼承被繼承人任貴台之
遺產範圍內負擔。
本判決得假執行。
    事實及理由
一、原告主張：訴外人任貴台前向訴外人中華商業銀行股份有限
    公司（下稱中華商銀）申請信用卡使用，依約得持上開信用
    卡至特約商店憑卡簽帳消費，並同意當期之應付帳款，應於
    當期繳款截止日前全數繳付，或採循環信用方式於每月繳款
    截止日前付清當期最低應繳金額，未償還款項按週年利率19
    .71％計付循環信用利息，惟自民國104年9月1日起，依銀行
    法第47條之1第2項規定遲延利息按週年利率15%計算，從而
    本件僅以週年利率15％請求被告給付遲延之利息。詎訴外人
    任貴台使用上開信用卡簽帳消費，迄至104年4月30日止，尚
    積欠新臺幣（下同）216,868元，及其中本金68,686元按上
    開約定計算之利息未清償，嗣中華商銀將上開債權，輾轉讓
    與翊豐資產管理股份有限公司、新誠國際資產管理股份有限
    公司、聖文森商曜國際資產管理股份有限公司臺灣分公司，
    再轉讓予原告並通知訴外人任貴台後，仍未獲置理。而訴外
    人任貴台嗣於100年6月4日死亡，被告任洪連只為被繼承人
    任貴台之繼承人，未於法定期限內聲請拋棄繼承，依法自應
    於繼承被繼承人任貴台遺產範圍為限，負清償責任。為此，
    爰依信用卡契約之約定、債權讓與及繼承之法律關係，提起
    本件訴訟。並聲明：如主文第1項所示。
二、被告則以：訴外人任貴台死亡後，並無遺留任何積極財產，
    被告固為訴外人任貴台之繼承人，惟因繼承編施行法修訂後
    ，清償範圍限縮為遺產價值（即繼承人之有限責任)，被告
    自無須對訴外人任貴台之債務於其遺產價值外，負清償責任
    。並聲明：原告之訴駁回。
三、得心證之理由：
　㈠原告主張之事實，業據其提出信用卡申請書、中華商銀信用
    卡約定條款、信用卡歷史交易帳務明細表、債權讓與證明書
    、聚信法律事務所函及其回執聯、繼承系統表等資料為證（
    見司促卷第13頁至第51頁、第63頁），且為被告所不爭執，
    自堪信為真實。
　㈡按繼承，因被繼承人死亡而開始；繼承人自繼承開始時，除
    本法另有規定外，承受被繼承人財產上之一切權利、義務；
    繼承人對於被繼承人之債務，以因繼承所得遺產為限，負清
    償責任，民法第1147條、第1148條第1項本文、第2項分別定
    有明文。經查，原告主張訴外人任貴台積欠信用卡消費款68
    ,686元，加計利息及違約金共計216,868未清償，而被告為
    訴外人任貴台之繼承人，已如前述，從而，原告依信用卡契
    約之約定、債權讓與及繼承之法律關係，請求被告應於繼承
    被繼承人任貴台之遺產範圍內給付如主文第1項所示金額及
    利息，為有理由，應予淮許。至被告固辯稱被繼承人任貴台
    並未留有遺產等語，惟此並不能免除其所負對被繼承人任貴
    台之債務於所繼承遺產範圍內之限定責任，是前揭辯稱縱令
    實在，亦為日後強制執行程序之問題，仍無礙原告為訴訟上
    請求，併予敘明。
四、按訴訟費用，由敗訴之當事人負擔；法院為終局判決時，應
    依職權為訴訟費用之裁判，民事訴訟法第78條、第87條第1
    項分別定有明文。查本件訴訟費用為2,320元（即第一審裁
    判費），應由敗訴之被告於繼承被繼承人任貴台之遺產範圍
    內負擔。
五、本件係民事訴訟法第427條第1項訴訟標的金額50萬元以下之
    財產權訴訟，適用簡易程序所為被告敗訴之判決，依同法第
    389條第1項第3款之規定，本院自應依職權宣告假執行。
六、訴訟費用負擔之依據：民事訴訟法第78條、第87條第1項。
中    華    民    國   109    年    11    月    26    日
                  新市簡易庭  法      官  施志遠
以上正本係照原本作成。
如不服本判決，應於送達後20日內，向本院提出上訴狀並表明上
訴理由（須附繕本）。如委任律師提起上訴者，應一併繳納上訴
審裁判費。
中　　華　　民　　國   109    年    11    月    26    日
                              書  記  官  李慈容